臺灣高等法院臺中分院刑事判決　　　　　　　　　　九十一年度上易字第九七七號
　　上　訴　人　臺灣彰化地方法院檢察署檢察官
　　被　　　告　戊○
右上訴人因被告贓物案件，不服臺灣彰化地方法院九十一年度易字第二六八號中華民
國九十一年四月十七日第一審判決（聲請簡易判決案號：臺灣彰化地方法院檢察署九
十年度偵緝字第三○六號），提起上訴，本院判決如左：
      主  文
原判決撤銷。
戊○收受贓物，累犯，處有期徒刑肆月，如易科罰金，以佰元折算壹日。
      事  實
一、戊○前犯施用毒品等罪，定執行刑四年二月，於民國（下同）八十六年三月二十
    八日執行完畢，仍不知悔改，明知車牌號碼ＭＬＳ─Ｏ八八號機車（該車係被害
    人甲○○○於八十七年十二月八日十四時，在雲林縣古坑鄉○○路四二號失竊）
    係來路不明之贓物，竟基於收受贓物之犯意，於八十七年十二月八日至八十九年
    九月之間之不詳時間，在彰化縣埤頭鄉○○村○○路九十二號之住處，自姓名、
    年籍不詳、綽號「阿松」之男子處，收受前揭車輛供己騎乘，於八十九年九月間
    復將該車交由不知情之友人乙○○（另經臺灣彰化地方法院檢察署檢察官為不起
    訴處分）使用，嗣乙○○騎乘該車於八十九年十二月二十日十四時許，在彰化縣
    埤頭鄉和豐村王厝巷四十八號前，為警臨檢查獲，始知上情。
二、案經彰化縣警察局二林分局報請台灣彰化地方法院檢查署檢察官聲請簡易判決處
    刑。
      理  由
一、被告戊○經合法傳喚，無正當理由不到庭，惟於原審調查審理時訊據被告戊○固
    坦承向綽號「阿松」之男子，收受前揭機車之事實不諱，惟矢口否認涉有收受贓
    物罪嫌，辯稱：伊不知該車係贓物，伊並無騎乘該車，亦無將該車交由乙○○使
    用，係乙○○自己將該車啟動後騎走的云云。經查前開車輛確為戊○使用後交由
    乙○○騎乘乙節，業據證人即乙○○於偵查中證稱：該車係戊○於八十九年間，
    在丁○○家借我的，他沒有說這輛車是贓車，他說這輛車是他女朋友的，交給我
    時鑰匙即已插在該車之鑰匙孔等語；乙○○於本院更明確證稱：「（本件機車）
    我是向戊○借的」、「大約是被查獲（八十九年十二月二十日）前三個月，在丁
    ○○的住處：：：借的」（見本院卷第二十九頁），又證人丁○○於偵查中亦結
    證稱：乙○○於八十九年四月間（時間有誤），在伊住處將上開車輛騎走，該車
    是戊○騎來的，之後戊○頻向乙○○表示欲要回前開機車等語明確在卷，丁○○
    於本院亦證稱：「（妳知否乙○○有向戊○借ＭＬＳ─Ｏ八八號機車？）我當時
    在屋內，有聽到乙○○向戊○要借機車，時間我不知道」（見本院卷第三十頁）
    ，足證本件機車係被告借予乙○○使用無訛，又被告雖供承渠於八十七年十月十
    一月間向不詳姓名之「阿松」收受該機車，然本件機車被害人甲○○○係於八十
    七年十二月八日失竊，被告所供收受時間顯然有誤，應係被害人機車失竊後之時
    間為正確，被告向不詳姓名之人收受機車，且無來源證件及行車執照，又長期使
    用該機車，且查被告於七十五年間，曾因贓物案經台中地方法院以七十五年度易
    字第五○四八號判處有期徒刑四月，於七十六年四月十五日執行期滿出監，經此
    偵審程序，被告當對不明物品收受時之注意義務及警覺理應有所提昇，再者騎乘
    機車應檢附行車執照等證件，為一般人皆應知曉之常識，被告為一成年人竟遽然
    收受不備任何行車執照及其他相關證件之機車，謂其不知前揭車輛係來路不明之
    贓物，實背離常情，是以被告所辯純係臨訟之詞，洵不足採。被告收受前揭贓物
    之犯行應可認定。又乙○○前曾供稱係八十九年四月間向被告借用該機車，惟事
    後已供述係被查獲前三個月所借用為正確，以事後詳加計算後之供述為可採，併
    此敘明。
二、核被告所為，係犯刑法第三百四十九條第一項之收受贓物罪，被告曾因施用毒品
    等罪，定執行刑四年二月，於八十六年三月二十八日執行完畢，此有被告全國前
    案紀錄表附卷足憑，其於執行完畢後五年內再犯本件有期徒刑以上之罪，應依累
    犯規定加重其刑。原審未加詳查，而為被告無罪之判決，即有未當，檢察官上訴
    據此指摘原審判決不當，其上訴為有理由，自應由本院將原審判決撤銷改判，爰
    審酌被告有多次前科，素行不佳，及其犯罪動機、目的、所生損害、狡辯犯行等
    一切情狀，衡情量處有期徒刑四月，並諭知易科罰金之折算標準。
三、被告經合法傳喚而不到庭，爰不待其陳述逕行判決。
四、據上論斷，應依刑事訴訟法第三百七十一條、第三百六十九條第一項前段、第三
    百六十四條、第二百九十九條第一項前段、刑法第三百四十九條第一項、第四十
    七條、第四十一條第一項前段、罰金罰鍰提高標準條例第一條前段、第二條，判
    決如主文。
本案經丙○○檢察官到庭執行職務。
中      華      民      國　  九十一     年      七       月    十六    日
                                   臺灣高等法院臺中分院刑事第三庭
                                         審判長法  官　陳　朱  貴
                                               法　官  廖  柏　基
                                               法　官  劉　連　星
右正本證明與原本無異。
不得上訴。
                                               書記官  李  妍  嬅
中      華      民      國　  九十一     年      七       月    十六    日
附錄法條：
中華民國刑法第三百四十九條第一項
收受贓物者，處三年以下有期徒刑、拘役或五百元以下罰金。
                                                              　　　　　Ｆ
